臺灣士林地方法院刑事判決
110年度訴字第260號
公  訴  人  臺灣士林地方檢察署檢察官
被      告  丁世隆


義務辯護人  曹大誠律師
上列被告因違反毒品危害防制條例案件，經檢察官提起公訴（10
9年度偵字第18608號、109年度偵字第19222號），本院判決如下
：
    主  文
丁世隆犯如附表一編號1至5「主文」欄所示之罪，各處如附表一
編號1至5「主文」欄所示之刑及沒收追徵。應執行有期徒刑肆年
。
    事  實
一、丁世隆明知甲基安非他命為毒品危害防制條例第2條第2項第
    2款所定第二級毒品，依法不得販賣，竟基於販賣第二級毒
    品甲基安非他命以營利之犯意，於如附表一所示時、地，以
    如附表一所示方式、代價，分別販賣第二級毒品甲基安非他
    命予謝洋銘共5次。嗣謝洋銘因施用毒品為警逮捕，供述其
    毒品來源為丁世隆，始悉上情。
二、案經臺灣臺北地方檢察署檢察官簽分後陳請臺灣高等檢察署
    檢察長核轉暨臺北市政府警察局中正第二分局報告臺灣士林
    地方檢察署檢察官偵查起訴。
    理  由
壹、證據能力：
    本判決所引用被告丁世隆以外之人於審判外之言詞或書面陳
    述，雖均屬傳聞證據，惟檢察官、被告及辯護人於本院審判
    程序均同意作為證據【見本院110年度訴字第260號卷（下稱
    訴字卷）㈡第195頁至第204頁】，本院審酌上開證據資料作
    成時之情況，尚無違法不當及證明力明顯過低之瑕疵，認為
    以之作為證據應屬適當，揆諸刑事訴訟法第159條之5第1項
    規定，均有證據能力。又本判決其他引用資以認定事實所憑
    之非供述證據，並無證據證明係公務員違背法定程序所取得
    ，依刑事訴訟法第158條之4反面解釋，亦有證據能力。
貳、實體方面：
一、認定犯罪事實所憑之證據及理由： 
　　訊據被告矢口否認有何販賣第二級毒品犯行，辯稱：其於如
    附表一編號1、2「交易時間」欄所示時間前，有以LINE與證
    人謝洋銘聯絡毒品事宜，當時謝洋銘欲與其合資購買新臺幣
    （下同）1,000元之甲基安非他命，然因其無力負擔而拒絕
    ，亦未與謝洋銘見面；如附表一編號3所示部分，其收到謝
    洋銘傳送「1000」之訊息然不清楚謝洋銘之意，嗣謝洋銘即
    來電稱將到其住處，其遂至1樓開門讓謝洋銘進入樓梯間，
    謝洋銘即表示欲以1,000元與其合資購買甲基安非他命，惟
    其因天氣寒冷不欲出門而拒絕；其有於如附表一編號4、5所
    示時、地與謝洋銘見面，並於如附表一編號4所示時、地收
    受謝洋銘交付之2,000元，然該筆款項為謝洋銘積欠其之借
    款而與毒品無關；如附表一編號5則是與謝洋銘共同前往工
    地工作，亦無毒品交易云云。辯護人則為被告辯護稱：被告
    與謝洋銘為朋友關係，謝洋銘雖多次要求被告合買甲基安非
    他命，惟均遭被告拒絕，且被告未曾收受謝洋銘交付之金錢
    ，亦未交付毒品予謝洋銘，謝洋銘所述不實；又通聯記錄及
    監視錄影畫面僅能證明被告與謝洋銘曾聯繫或見面，無法證
    明被告確有販賣第二級毒品犯行，請為無罪判決云云。惟查
    ：
　㈠如附表一編號1至3所示販賣第二級毒品部分：
　⒈被告確有如附表一編號1至3所示時、地，以如附表一編號1至
    3所示方式、價格販賣第二級毒品甲基安非他命予謝洋銘乙
    節，業據：
　⑴證人謝洋銘於警詢中及偵查中證稱：如附表一編號3「LINE對
    話紀錄」欄所示對話是我跟被告購買甲基安非他命時的對話
    紀錄，被告LINE暱稱是「gg」，3月17日凌晨我駕駛車牌號
    碼000-0000號大貨車到新北市淡水區新興街書香大第社區找
    被告，3時27分的LINE通話是跟被告說我到了，被告便從大
    樓1樓幫我開門帶我進去，我先把1,000元當面交給被告，被
    告即帶我至藏放毒品的地方，被告通常把毒品放在樓梯間的
    扶手或者黏在某特定處，然後被告會告知我去哪個地方拿，
    當時被告也是告知我毒品擺放的位置，叫我自己去拿，當時
    我就拿到一小包毒品甲基安非他命，但重量我沒有秤，我當
    天返家後有用一點甲基安非他命，嗣當日10時許為警查獲，
    查獲時的甲基安非他命重量是0.3公克，監視器影像中長髮
    、著羽絨外套、深色長褲、拖鞋之男子是被告，著深色外套
    、黑色運動長褲之男子是我，當時是找被告買毒品；我在10
    9年3月17日遭查獲持有之甲基安非他命來源是被告，因為我
    住淡水，若我要在淡水買甲基安非他命就是找被告，我找被
    告的目的只有買甲基安非他命；如附表一編號1「LINE對話
    紀錄」欄所示109年3月6日20時08分至20時56分對話內容是
    毒品交易，交易有成功，因為我有跟被告說「1」，接著我
    跟被告講電話，應該是我問被告要去哪裡見面，接著我就說
    「好」，20時56分我打電話給被告，通話時間只有5秒鐘就
    是我跟被告說我到了，地點也是在被告住處書香大第社區樓
    下，因為LINE沒有另外說交易地點，故即約在被告家，此次
    我拿到的是1個即1公克的甲基安非他命，約2,000元至2,500
    元；如附表一編號2「LINE對話紀錄」欄所示109年3月15日1
    3時17分至17時11分對話中「半」即0.5公克甲基安非他命，
    這次有交易成功，被告說可以交易，但我去社區一直等不到
    被告便回家，被告又打電話給我說可以交易，我又去被告社
    區，嗣於17時許被告從社區出來就給我0.5公克安非他命，
    我給被告1,500元，當時的價錢是「拿半」1500元等語【見
    臺灣士林地方檢察署109年度他字第3924卷（下稱他3924卷
    ）㈠第118至119頁、第168頁至第171頁】明確。
　⑵次查謝洋銘確以LINE於109年3月6日20時10分許詢問被告「1
    」「OK嗎」「好」並與被告語音通話、於109年3月15日14時
    11分許至17時許詢問被告「半」「現又怎」「到底有沒有。
    我在等10分鐘我走了」，被告則復以「在等一下」，謝洋銘
    另復以「好」「是還要多久」並與被告語音通話、109年3月
    17日1時1分許至3時27分許間詢問被告「人呢」「回」「拿1
    000」並與被告語音通話；又被告於109年3月6日晚間在所住
    社區1樓與謝洋銘見面，並收取謝洋銘交付之金錢等節，業
    經被告於偵查時陳明在卷（見他3924卷㈡第62頁），且被告
    於109年3月17日3時12分許即下樓至書香大第社區大廳等待
    謝洋銘抵達，嗣先返回住處，復於同日3時30分許至大廳為
    謝洋銘開門並與謝洋銘進入1樓樓梯間，謝洋銘於同日3時32
    分許獨自離開並駕駛車牌號碼000-0000號大貨車離去等情，
    亦有謝洋銘與被告之通訊軟體LINE對話紀錄翻拍照片、109
    年3月17日道路、社區監視器錄影畫面翻拍照片在卷可稽【
    見臺灣臺北地方檢察署109年度他字第4361號卷（下稱他436
    1卷）第120頁、第123頁至第125頁，他3924卷㈠第139頁至第
    148頁】，均堪認定。又謝洋銘確實有施用甲基安非他命之
    習慣，業據其於警詢時供陳在卷（見4361卷第21頁）；且謝
    洋銘於109年3月17日10時15分許為警逮捕時扣得其持有甲基
    安非他命1包（驗餘淨重0.1088公克），另警方經謝洋銘同
    意於109年3月17日10時55分採其尿液送驗，檢驗結果呈安非
    他命、甲基安非他命陽性反應等節，亦有搜索扣押筆錄、扣
    押物品目錄表、扣押物品照片、謝洋銘之台灣尖端先進生技
    醫藥股份有限公司109年3月31日濫用藥物檢驗報告（尿液檢
    體編號：139128）、臺北市政府警察局偵辦毒品案件尿液檢
    體委驗單、交通部民用航空局航空醫務中心109年3月30日航
    藥鑑字第0000000號毒品鑑定書、鑑定物照片在卷可稽【見
    臺灣臺北地方檢察署109年度毒偵字第932號卷（下稱毒偵卷
    ）第47頁至第51頁、第57頁、第123頁至第125頁、第129頁
    至131頁】，足見謝洋銘於109年3月17日3時30分與被告見面
    後即於同日10時許為警查獲施用、持有甲基安非他命。
　⑶承上，謝洋銘為上開證述時，既係依上開LINE對話紀錄翻拍
    照片及監視錄影畫面翻拍照片，回憶當時購買甲基安非他命
    之經過、數量、價額等情，並做出詳盡之陳述，顯非憑空捏
    造、杜撰，核與上開LINE對話紀錄及監視錄影畫面翻拍照片
    等客觀事證相符，其前揭證述亦無明顯矛盾或不合常理之處
    ，且謝洋銘所述如附表一編號3所示交易時間與其遭查獲施
    用、持有甲基安非他命之時間密接，是其上開所述應屬親身
    經歷之事項而堪採信。
　⑷又買賣毒品係非法交易，具隱密及特殊信賴關係，而販賣毒
    品復係政府嚴予查緝之違法行為，偵查機關時以依法核發之
    通訊監察作為偵查手段，毒品交易者，為免遭查緝風險，常
    以買賣雙方始知或隱晦不明之用語，替代毒品交易之重要訊
    息（如種類、數量、金額），甚至因事前已有約定或默契，
    故僅約定見面，即能進行毒品交易，此與社會大眾一般認知
    無違，故對通訊監察譯文通話內容之評價，尚須綜合相關供
    述而為判斷之佐證（最高法院107年度台上字第2199號判決
    意旨參照）。觀諸被告與謝洋銘之LINE對話紀錄翻拍照片（
    見他4361卷第120頁至第125頁，內容如附表一編號1至3「LI
    NE對話紀錄」欄所載），其等雖未明確指出交易毒品之種類
    或金額，然證人謝洋銘於對話中僅稱「1」「半」「拿1000
    」等模糊、隱晦之話語，被告與謝洋銘即改以語音通話聯繫
    而刻意避免透過文字聯繫過多內容，核與現今毒品交易者為
    降低查獲風險，盡可能不在對話中提及具體情事，而僅以彼
    此間心知肚明之話語或語音通話談論毒品交易實務吻合。且
    證人謝洋銘於警詢及偵查時明確證稱：上開對話紀錄就是我
    跟被告購買毒品之內容，「1」就是要1公克的甲基安非他命
    ，約2,000元至2,500元，「半」即0.5公克甲基安非他命，0
    .5公克安非他命是1,500元，「拿1000」即我要向被告買1,0
    00元的甲基安非他命等語，業如前述，核與被告於警詢中所
    述：「1」指1,000元甲基安非他命，「半」0.5公克甲基安
    非他命，「拿1000」指謝洋銘要找其拿1,000元之甲基安非
    他命等語【見臺灣士林地方檢察署109年度偵字第18608號卷
    （下稱偵18608卷）第25頁至第26頁】相符，足認被告與謝
    洋銘透過LINE對談時，早已明瞭謝洋銘所指「1」「半」「
    拿1000」係指向被告購買甲基安非他命，縱於對話中未提及
    毒品交易之明確內容，亦不影響雙方於如附表一編號1至3所
    示時、地交易毒品成功之情事。
　⑸至於證人謝洋銘雖曾於109年3月17日警詢、偵查中證稱：今
    日遭查獲之甲基安非他命係我在109年3月16日1時許在新北
    市○○區○○街00號全家便利商店以1,000元向暱稱「gg」之男
    子購買，我是以LINE與「gg」聯絡，我當時騎乘表弟劉宗翰
    所有重機車至上址，「gg」則從對面社區走來與我交易云云
    （見他4361卷第21頁至第22頁、第27頁至第28頁、第93頁）
    。然此與上開LINE對話紀錄翻拍照片顯示對話日期及監視錄
    影畫面翻拍照片顯示之日期、地點不符，有上開LINE對話紀
    錄翻拍照片、109年3月17日道路、社區監視器錄影畫面翻拍
    照片在卷可稽（見他4361卷第124頁至第125頁，他3924卷㈠
    第139頁至第148頁）；且證人謝洋銘經警提示109年3月17日
    之LINE對話紀錄及道路、社區監視器錄影畫面翻拍照片後，
    即明確證稱109年3月17日凌晨交易細節，審酌被告與證人謝
    洋銘於109年3月15日至同年月17日就毒品頻繁聯絡，證人謝
    洋銘復曾多次向被告購買甲基安非他命，堪信證人謝洋銘此
    部分不一致之證述應係記憶模糊所致，自不得僅以此情即認
    其所證內容不可採信，是證人謝洋銘此部分所證尚無從採為
    對被告有利之認定。
　⑹從而，謝洋銘與被告之LINE對話紀錄內容與毒品交易中常見
    對話使用隱晦之話語無違，且謝洋銘確於109年3月17日3時2
    0分許至被告住處大廳並與被告共同前往樓梯間，謝洋銘復
    於109年3月17日10時許為警查獲持有、施用甲基安非他命，
    均與謝洋銘上開證述內容相符，足為謝洋銘證述真實之補強
    證據，益徵謝洋銘前揭證述本案毒品交易之事實，尚無悖乎
    經驗常情，應非虛指，堪可採信。　
　⒉被告固以前詞置辯，惟查：
　⑴被告於①警詢中先稱：如附表一編號1「LINE對話紀錄」欄所
    示訊息係謝洋銘想找其一起拿甲基安非他命，1是指1,000元
    的甲基安非他命，當時其無甲基安非他命也要找朋友拿，印
    象中其未拿到甲基安非他命，故其無甲基安非他命給證人謝
    洋銘，忘記當時有無跟證人謝洋銘碰面；如附表一編號2「L
    INE對話紀錄」欄所示訊息，係謝洋銘找其一起購買毒品甲
    基安非他命，「半」是指一人各0.5公克甲基安非他命；當
    時其亦去跟別人拿甲基安非他命，故謝洋銘問其還要等多久
    ，這次沒有拿到甲基安非他命，亦未與謝洋銘碰面；如附表
    一編號3「LINE對話紀錄」欄所示訊息，則係謝洋銘找其拿1
    ,000元甲基安非他命，但謝洋銘未來找其，其亦未拿甲基安
    非他命予謝洋銘，故謝洋銘始於早上又打給其說行不行1,00
    0，因此晚上其跟謝洋銘未見面；（提示監視錄影畫面）其
    當日有跟謝洋銘見面，但未交付毒品亦未收受金錢云云（見
    偵18608卷第25頁至第26頁）；②嗣於偵查中改稱：109年3月
    6日謝洋銘拿先前借的2,000元還其，其未交付1公克甲基安
    非他命，見面前LINE寫「1」是謝洋銘要找其合買甲基安非
    命，其便回電表示要問朋友，謝洋銘問其「ok嗎」，之後其
    不清楚；（檢察官追問：見面前謝洋銘要被告幫其問甲基安
    非他命無果，被告與謝洋銘卻還見面？）應該未見面，確切
    情形忘記了；109年3月15日其在朋友家等，欲買1,000元甲
    基安非他命，謝洋銘要其幫忙找毒品，但沒有等到；證人謝
    洋銘無電話，故有毒品的話，其會通知證人謝洋銘前來交易
    ；109年3月17日謝洋銘有來其社區大樓欲拿1,000元甲基安
    非他命，但謝洋銘無錢、其亦無毒品，謝洋銘即請其幫忙詢
    問，故7時許復詢問其「行不行1000」云云（見他3924卷㈡第
    62頁至第63頁）；③再於準備程序中稱：109年3月17日其有
    跟謝洋銘在其住處社區1樓樓梯間見面，同年月15日謝洋銘
    請其幫忙，當天謝洋銘突然傳訊息問其，可能見其已讀訊息
    即打來問其在哪，並說快到其家叫其下去，謝洋銘找其亦是
    叫其幫忙問毒品，但其拒絕，其等沒有先講好要拿毒品，當
    天跟謝洋銘見面沒有金錢交易，亦未交付毒品云云（見訴字
    卷㈠第55頁至第56頁，訴字卷㈡第85頁至第86頁）；④末於本
    院審理時稱：如附表一編號1、2所示時間前，其有與謝洋銘
    聯絡毒品，謝洋銘找其合資拿甲基安非他命，當時謝洋銘有
    說要1,000元甲基安非他命，但其不知謝洋銘之意是謝銘洋
    自己要買1,000元甲基安非他命，還是欲與其合資買1,000元
    甲基安非他命，因其當時沒錢便拒絕謝洋銘即無後續，亦未
    見面；謝洋銘於109年3月17日凌晨傳LINE訊息「1000」給其
    ，其不知何意，謝洋銘見其已讀就打電話給其並催其下樓說
    快到其家，其下樓後因當時天氣很冷，其就開門讓謝洋銘進
    入1樓，並帶證人謝洋銘到樓梯間談話，謝洋銘說要找其合
    資買甲基安非他命，稱謝洋銘自己要買1,000元甲基安非他
    命，並要其幫忙找毒品，其表示當時天氣很冷不想出門，其
    沒有要買毒品並叫謝洋銘離開云云（見訴字卷㈡第125頁）。
    由上可知，被告就「如附表一編號1所示時間究有無跟證人
    謝洋銘見面、有無收受2,000元」、「附表一編號2所示時間
    被告究係因無力合資而拒絕與謝洋銘合資購毒，抑或被告已
    詢問毒品上游然因未等到毒品而未果」、「如附表一編號3
    所示時間究有無與謝洋銘見面」等節，前、後陳述不一，則
    被告所辯是否可採，已屬有疑。
　⑵次查謝洋銘於109年3月6日20時10分傳送「1」後，被告即以
    語音通話與謝洋銘通話36秒，謝洋銘再傳「ok嗎」「好」，
    嗣於同日20時56分與被告語音通話5秒；109年3月15日14時1
    0分謝洋銘先與被告通話50秒，再傳送「半」，復於14時53
    分起至15時27分與被告3次通話，於16時44分許傳送「到底
    有沒有。我在等10分鐘我走了」，被告即回以「在等一下」
    ，謝洋銘則復以「好」，另於17時3分許詢問被告「是還要
    多久」，被告則於17時11分與謝洋銘通話20秒；109年3月17
    日2時28分與被告語音通話1分13秒，並傳送「拿1000」，嗣
    於2時47分至3時27分與被告語音通話4次等節，有被告與謝
    洋銘之LINE對話紀錄翻拍照片可證（見他4361卷第120頁、
    第123頁至第125頁）。則果如被告所言，其於如附表一編號
    1、2所示時間分別因無資力拒絕與謝洋銘合資、無法取得毒
    品而代謝洋銘尋找毒品未果，衡情謝洋銘知悉上情後即應另
    尋毒品來源而無持續與被告聯繫購毒事宜之理；況毒品交易
    為我國法絕對禁絕，被告如僅幫助謝洋銘取得毒品，僅需提
    供上游聯繫方式予謝洋銘自行聯絡即可，實無以自己名義取
    得毒品再轉交謝洋銘或聯絡上游再通知謝洋銘前來交易，徒
    增自己遭查獲之風險，被告辯稱如附表一編號2部分其僅代
    謝洋銘尋找毒品，如有毒品再通知謝洋銘前來交易云云，顯
    與常情有違。再者，謝洋銘於109年3月17日如非先以LINE與
    被告約定為毒品交易而確信得自被告處購得毒品，顯無於凌
    晨3時30分許常人休息時間駕車前往被告住處，再與被告共
    同進入社區樓梯間之必要。況謝洋銘抵達被告住處前，被告
    已與謝洋銘以LINE語音通話4次，已如前述；且依被告與謝
    洋銘過去聯絡經驗，被告見謝洋銘傳送「拿1000」即應知係
    謝洋銘欲拿1,000元甲基安非他命之意，則果如被告所言，
    其因無甲基安非他命且無意代謝洋銘尋找毒品，自可於前揭
    語音通話時明確拒絕，被告捨此不為，反不斷與謝洋銘聯繫
    並於凌晨時間帶謝洋銘進入其住處社區樓梯間掩人耳目，被
    告所辯顯與常情不符而屬卸飾之詞，均無足採。
　⒊末查，如附表一編號1所示甲基安非他命交易價格部分，證人
    謝洋銘證述其係以2,000元至2,500元向被告等語，而無法特
    定金額，本於罪證有疑、利於被告之原則，爰以最有利被告
    之方式認定其如附表一編號1所示販賣第二級毒品甲基安非
    他命予謝洋銘之所得為2,000元。從而，被告於如附表一編
    號1至3所示時、地，以如附表一編號1至3所示方式、價格販
    賣第二級毒品甲基安非他命予謝洋銘，堪以認定。
  ㈡如附表一編號4至5所示販賣第二級毒品部分：
　⒈被告確有如附表一編號4至5所示時地，以如附表一編號4至5
    所示方式、價格販賣第二級毒品甲基安非他命予證人謝洋銘
    乙節，業據：
  ⑴證人謝洋銘於警詢時證稱：我於109年5月24日為警查獲之甲
    基安非他命1包係我在同年月23日16時許，至被告位於新北
    市淡水區新興街書香大第社區4樓住處以2,000元向被告購得
    ，再到被告北新路的朋友家一起施用；我在109年6月20日施
    用之甲基安非他命，係我於同日上午7時30分許，在淡水區
    沙崙路底輕軌捷運機廠附近向被告以2,500元購得，重量多
    少我不清楚，我們都是使用手機通訊軟體Line聯絡購買，同
    日4時8分、6時56分、6時59分係我撥電話予被告表示欲購買
    甲基安非他命，並約定在淡水區沙崙路底輕軌捷運機廠附近
    交付毒品等語（見他3924卷㈡第12頁至第13頁，他3924卷㈠第
    150頁至第152頁），核與其偵查中之證述：109年6月20日我
    被拘提遭查獲持有甲基安非他命2包，我是當天7時30分在沙
    崙路底輕軌捷運機廠向被告買的，再自行分裝成2包，當日
    下午我有在家中施用甲基安非他命，警方查獲的是我施用所
    餘，被告說1包是2,500元，並將甲基安非他命放在菸盒内給
    我，我則給被告現金2,500元；109年5月23日16時許我在書
    香大第社區4樓被告住處買甲基安非他命1包，我沒有進去被
    告家，被告家是4樓出電梯的斜對面，那次我坐電梯上去，
    被告就在電梯口等我，電梯開門後我給被告錢，被告就比了
    一個地方，我就自己去拿甲基安非他命並自行下樓，我拿甲
    基安非他命後便去被告朋友家，之後被告好像也有來；被告
    不是幫我跑腿買甲基安非他命，是我跟被告講好價錢，被告
    就會把甲基安非他命給我，但有時被告會搞神秘，就是我先
    給被告錢後，被告會要我在現場等，被告就離開，但被告離
    開一下立刻就打電話給我說甲基安非他命在哪，要我自己找
    ；（提示基地台位置）有時我一天會去找被告好幾次，我確
    定109年5月23日有向被告買甲基安非他命，因為被告有時會
    要我等，我便去其他地方繞一繞再去找被告；109年6月20日
    我與被告見面時即給被告錢，被告則撥電話給他人，過15分
    鐘有人騎機車停在輕軌之對向車道，被告就騎車往前一小段
    ，回來時被告就交給我1小包甲基安非他命等語（見他3924
    卷㈠第155頁、第169頁至第170頁，偵18608卷第151頁至第15
    3頁）大致相符。再者，謝洋銘於109年5月23日、109年6月2
    0日施用第二級毒品甲基安非他命犯行，業經本院於109年9
    月17日分別以109年度審易字第1624號、第1559號判決公訴
    不受理，有各該判決在卷可稽（見他3924卷㈠第38頁至第45
    頁），則謝洋銘於109年10月6日偵查中作證指述被告如附表
    一編號4、5所示販賣毒品犯行時，既經本院判決公訴不受理
    ，縱其供述毒品來源亦無從減刑，足見謝洋銘非為圖寬免刑
    責攀誣被告。
　⑵再佐以謝洋銘於109年5月23日22時25分至42分許至被告住處
    附近，嗣於109年6月20日3時29分至14時37分、17時45分許
    至20時52分許在新北市淡水輕軌機廠附近乙節，有被告與證
    人謝洋銘之通聯記錄及基地台位置可證（見他3924卷㈡第52
    頁至第57頁）；且被告於警詢時陳稱：謝洋銘於附表一編號
    5所示時、地找我，是因為需要甲基安非他命，我就打電話
    給我朋友等語（見偵18608卷第27頁至第28頁），復於本院
    審理中自承：如附表一編號4、5所示時、地與謝洋銘見面，
    謝洋銘並於如附表一編號4所示時、地交付2,000元予其等語
    （見訴字卷㈡第125頁至第126頁），核謝洋銘證述內容相符
    ，堪信謝洋銘指述非虛。又查，謝洋銘於109年5月24日22時
    45分為警逮捕時，扣得其所持有甲基安非他命1包（驗餘淨
    重0.1316公克），其尿液送驗結果呈安非他命、甲基安非他
    命陽性反應；謝洋銘另於109年6月20日20時40分為警拘提，
    其尿液送驗結果亦呈安非他命、甲基安非他命陽性反應等節
    ，亦有扣押物品目錄表、自願受搜索同意書、扣押現場照片
    、新北市政府警察局淡水分局109年7月13日新北警淡刑字第
    1094363996號函檢附之台灣檢驗科技股份有限公司109年6月
    12日濫用藥物檢驗報告（尿液檢體編號：K0000000）暨尿液
    檢體監管紀錄表、該分局109年7月30日新北警淡刑字第1094
    367466號函檢附之臺北榮民總醫院109年7月6日毒品成分鑑
    定書、新北市政府警察局受採集尿液檢體人姓名及檢體編號
    對照表、台灣檢驗科技股份有限公司濫用藥物實驗室-台北1
    09年7月2日濫用藥物檢驗報告可證（見他3924卷㈡第15頁至
    第16頁、第20頁至第22頁、第27至29頁、第32至33頁、第42
    頁、第48頁），亦堪信謝洋銘於如附表一編號4、5所示交易
    時間後確施用、持有第二級毒品甲基安非他命，且施用、持
    有時間與如附表一編號4、5所示交易時間緊密。
　⑶細譯證人謝洋銘前開證述，就被告販賣甲基安非他命予其之
    日期、地點、交易方式等具體過程鉅細靡遺，且歷經警詢及
    偵查均為一致之證述，與被告前開所述情節相符，且謝洋銘
    於109年5月24日22時45分、109年6月20日20時40分為警逮拘
    捕，其尿液送驗均呈安非他命及甲基安非他命陽性反應，10
    9年5月24日另扣得其所持有甲基安非他命1包等節，亦如前⑵
    所述，均核與謝洋銘證稱其所施用及遭查獲之甲基安非他命
    係被告於如附表一編號4、5所示時、地以如附表一編號4、5
    所示方式販賣予其等節相符，自足以作為證人謝洋銘證詞之
    補強證據。從而，證人謝洋銘上揭所證，要屬信而有徵，堪
    值採信。
　⑷至於證人謝洋銘就109年5月23日具體交易時間所述雖與基地
    臺位置略有出入，然經檢察官提示基地臺位置後即證稱：有
    時我一天會去找被告好幾次，109年5月23日購買時間我不記
    得了，但我確定當日有找被告買甲基安非他命，因為被告有
    時會要我等，我便去其他地方繞一繞再去找被告等語（見偵
    18608卷第153頁），足見證人謝洋銘僅係因與被告頻繁見面
    始將當日見面時間誤為16時，證人謝洋銘之證述仍堪採信。
　⒉被告固以前詞置辯，惟查：
　⑴被告於警詢中陳稱：109年5月23日晚上謝洋銘有至其住處與
    其見面，併拿先前與其借的2,000元還其，其未拿毒品給證
    人謝洋銘；109年06月20日7時30分，證人謝洋銘拿1,500元
    至其工作之沙崙路底輕軌捷運機廠附近的工地，要其幫忙找
    朋友拿甲基安非他命，嗣於17時許其以謝洋銘之手機門號撥
    打電話予綽號「阿福」之友人，因未接通其遂離去，事後聽
    「阿福」說有與謝洋銘聯繫上並完成甲基安非他命交易云云
    （見偵18608卷第26頁至第28頁），嗣於110年10月25日準備
    程序改稱：不記得109年5月23日有無與謝洋銘見面，依基地
    臺位置可能有；109年06月20日亦未與謝洋銘見面，（提示
    基地臺位置）其與謝洋銘在輕軌附近見面係因工作關係，謝
    洋銘只有一次下班時來找其，其找朋友看能否幫忙處理毒品
    ，後來其去買飲料，謝洋銘問其朋友長相，嗣其向謝洋銘表
    示其很累不要拿了即離去，早上去沒有幫謝洋銘要毒品云云
    （見訴字卷㈡第86頁至第87頁），復於審理中改稱：有於如
    附表一編號4所示時、地與謝洋銘見面，當天謝洋銘係將先
    前借的2,000元還給其而與毒品無關；如附表一編號5所示時
    、地有見面，見面前謝洋銘表示要跟其一起去工地上班，故
    謝洋銘到其住處載其一起去工地，約於7時抵達淡水沙崙路
    底輕軌捷運機廠工地後，謝洋銘說要停車就不見了，8時許
    其打電話問謝洋銘在哪，謝洋銘稱在家要載阿嬤出門，當天
    謝洋銘即未回工地工作而未再與其碰面，當日見面與毒品無
    關云云（見訴字卷㈡第125頁至第126頁），則被告就「109年
    5月23日究有無與謝洋銘見面」、「謝洋銘於109年6月20日
    究係何時離去、被告有無與『阿福』聯繫為謝洋銘找毒品、當
    日見面與毒品有無關聯」等節，前、後陳述不一，已難採信
    。
　⑵次查被告於偵查中陳稱：「阿福」使用門號為0000000000等
    語（見偵18608卷第129頁）；惟該門號於109年6月20日0時6
    分起至7時58分止基地臺位置均位於新北市○○區○○街000巷00
    號7樓，且當日12時2分後即無上網紀錄等節，有台灣之星通
    訊數據上網歷程查詢【電話號碼：0000000000陳威勳】可證
    （見本院訴字卷㈠第47頁至第49頁），顯與被告所述當日17
    時許其與「阿福」聯繫未果，嗣「阿福」與證人謝洋銘自行
    交易情節不符，被告前揭所辯顯係卸飾之詞，自無足採。又
    依被告所述，謝洋銘既專程至被告家接被告共同前往工地工
    作，豈有甫抵達工地旋即返家之理，被告辯稱109年6月20日
    係約定共同前往工地工作，惟謝洋銘抵達機廠後稱停車即離
    去返家云云，顯不足採。再者，被告於謝洋銘之父擔任工地
    主任之工地任職，謝洋銘有時會到工地幫忙等節，為被告所
    自承（見訴字卷㈡第126頁），則被告與謝洋銘既係同事關係
    ，衡情謝洋銘如僅係返還被告借款，自可於日間工作時在2
    人任職之工地直接返還，而無於深夜休息時間特意前往被告
    住處僅為返還借款之理，益徵被告辯稱109年5月23日22時許
    謝洋銘至其住處係返還借款2,000元而無毒品交易云云顯與
    常情相悖，難以採信。
　⒊從而，被告於如附表一編號4、5所示時、地，以如附表一編
    號4、5所示方式、價格販賣第二級毒品甲基安非他命予謝洋
    銘，亦堪認定。　
　㈢至於辯護人雖為被告辯護稱：被告未曾收受謝洋銘交付之金
    錢，亦未交付毒品予謝洋銘，謝洋銘所述不實；又通聯記錄
    及監視錄影畫面僅能證明被告與謝洋銘曾聯繫或見面，無法
    證明被告確有販賣第二級毒品犯行云云。惟按，所謂「補強
    證據」，係指除該供述本身外，其他足以佐證該供述確具有
    相當程度真實性的證據而言，所補強者，不以全部事實為必
    要，祇須因補強證據與該供述相互印證，依社會通念，足使
    犯罪事實獲得確信者，即足當之（最高法院111年度台上字
    第836號判決意旨參照）。查謝洋銘證述可採之原因，業經
    本院詳論如前，被告空言否認已難採憑。又被告與謝洋銘LI
    NE對話紀錄明確記載被告與謝洋銘毒品交易金額或數量，監
    視錄影畫面則清楚顯示被告與謝洋銘109年3月17日3時30分
    許見面過程，通聯記錄及基地臺位置亦與謝洋銘證述確與被
    告於如附表一編號4、5所示時、地見面等情大致相符，依上
    開判決意旨，且與被告供述相互印證，足以認定被告確於如
    附表一所示各次時、地，有交付甲基安非他命予謝洋銘，已
    足作為謝洋銘證述之補強證據，被告前揭所辯即無足採。
　㈣末按販賣毒品者，其主觀上須有營利之意圖，且客觀上有販
    賣之行為即足構成，至於實際上是否已經獲利則非所問。又
    販賣毒品乃違法行為，交易雙方類皆以隱匿秘密之方式而為
    ，且毒品無公定價格，每次購買價量，隨時可能依雙方關係
    深淺、資力、需求量及對行情之認知、來源是否充裕、查緝
    是否嚴緊，購買者被查獲時供述來源對象之可能性風險等因
    素之評估，因而異其標準，機動調整，非可一概而論。販賣
    毒品之利潤所得，除經坦承犯行或價量俱屬明確者外，本難
    查得實情，是以除非別有積極事證，足認係以同一價量委託
    代買、轉售或無償贈與，確未牟利以外，尚難執此遽認非法
    販賣毒品之證據尚有不足。查本案被告於附表一所示時地與
    謝洋銘見面時，既係以上開有償之方式，向謝洋銘收取金錢
    並交付毒品，外觀上顯均具備販賣毒品犯行之構成要件；且
    被告與謝洋銘僅為同事、朋友關係，如於買賣過程無從中賺
    取利潤，被告自無必要花費勞力、時間等成本，並甘冒觸犯
    刑罰之高度風險無償幫助謝洋銘取得毒品，本案復無其他積
    極事證足認被告係以同一價量受委託代買、轉售或無償贈與
    甲基安非他命予謝洋銘，依上開說明，可認被告應有從中賺
    取利潤之營利意圖。
　㈤至於檢察官另聲請傳喚謝洋銘到庭作證，然經本院合法傳喚
    、拘提，謝洋銘仍未於審理期日到庭，本院審酌謝洋銘已於
    警詢、偵查中證述明確且有證據能力，已足認定被告上開犯
    行，檢察官聲請再次傳喚謝洋銘為證人並處以罰鍰促使其到
    庭，已無必要，併此敘明。
　㈥綜上，被告本案販賣第二級毒品5次犯行，均堪認定。被告前
    揭辯解，實屬事後圖免卸責之詞，不足採信。從而，本案事
    證明確，洵堪認定，應依法論科。　
二、論罪科刑：
  ㈠按行為後法律有變更者，適用行為時之法律，但行為後之法
    律有利於行為人者，適用最有利於行為人之法律，刑法第2
    條第1項定有明文。查被告為如附表一所示行為後，毒品危
    害防制條例第4條第2項規定業於109年1月15日修正公布，並
    於109年7月15日生效施行。修正前之毒品危害防制條例第4
    條第2項規定：「製造、運輸、販賣第二級毒品者，處無期
    徒刑或7年以上有期徒刑，得併科新臺幣1,000萬元以下罰金
    。」，而修正後則規定：「製造、運輸、販賣第二級毒品者
    ，處無期徒刑或10年以上有期徒刑，得併科新臺幣1,500萬
    元以下罰金。」，而提高法定刑，經新舊法比較結果，修正
    後之規定並未較有利於被告，應適用行為時即修正前毒品危
    害防制條例第4條第2項規定論處。
  ㈡是核被告如附表一所為，均係犯修正前毒品危害防制條例第4
    條第2項之販賣第二級毒品罪。其販賣第二級毒品前持有毒
    品之低度行為，均為販賣毒品之高度行為所吸收，均不另論
    罪。又被告上開5次犯行間，犯罪之時間、地點互異，客觀
    上顯係各別起意所為，應予分論併罰。
　㈢加重、減輕事由：
　⒈累犯：
    被告前因施用毒品案件，經本院以103年度審簡字第685號判
    處有期徒刑6月確定，並於104年6月3日縮刑期滿執行完畢，
    有臺灣高等法院被告前案紀錄表可稽（見本院訴字卷㈡第3頁
    至第12頁），其於有期徒刑執行完畢後，5年內故意再犯如
    附表一編號1至4所示有期徒刑以上之各罪，均為累犯，依司
    法院釋字第775號解釋意旨，斟酌被告99年間曾因販賣第二
    級毒品未遂遭判刑1年9月，仍不知悔改屢犯毒品犯罪，堪認
    具有特別惡性及對刑罰反應力薄弱之情形，故除法定本刑無
    期徒刑部分依法不得加重外，餘均應依刑法第47條第1項規
    定，加重其刑。
　⒉本案無毒品危害防制條例第17條第1項之適用：
　⑴毒品危害防制條例第17條第1項固規定「犯第4條至第8條、第
    10條或第11條之罪，供出毒品來源，因而查獲其他正犯或共
    犯者，減輕或免除其刑」，但所稱「毒品來源」，係指被告
    持有供自己犯同條項所列各罪之毒品來源之謂。是倘係犯販
    賣毒品罪，自須供出本案所販賣毒品之來源，始足當之。而
    所稱「因而查獲」，則係指被告翔實供出毒品來源之具體事
    證，因而使有偵查（或調查）犯罪職權之公務員知悉而對之
    發動偵查（或調查），並因而查獲而言。因之，所謂「供出
    毒品來源，因而查獲」，必以被告所稱其本案所販賣之毒品
    來源與嗣後查獲之其他正犯或共犯間具有因果關聯性，始稱
    充足。亦即其供出之毒品來源，必須與其被訴之各該違反毒
    品危害防制條例犯行有直接因果關聯者，始得適用上開規定
    減免其刑，並非漫無限制（最高法院108年度台上字第2332
    號判決意旨參照）。
　⑵查被告供述其毒品來源為綽號「阿福」、「小余」之男子，
    經本院函詢臺北市政府警察局中正第二分局（下稱中正第二
    分局）、臺灣士林地方檢察署（下稱士林地檢），中正第二
    分局雖復以：「本分局依據被告供述，報請士林地檢指揮偵
    辦綽號「小余」及「阿福」涉嫌販賣毒品案，於110年9月14
    日以北市警中正二分刑字第1103014813號刑事案件報告書，
    將余承原（即綽號「小余」）移請士林地檢偵辦在案。」、
    「有查獲『阿福』，已移送士林地檢」，士林地檢則回覆稱「
    有查獲，以警局函覆為準」，有中正第二分局110年9月21日
    北市警中正二分刑字第1103014934號函、本院公務電話紀錄
    可稽（見本院訴字卷㈡第69頁、第103頁、第117頁）。惟觀
    中正第二分局檢附之刑事案件報告書（見訴字卷㈡第71頁至
    第75頁、第105頁至第111頁），可知余承原遭查獲部分係其
    販賣甲基安非他命予林雍翔、吳昭賢、潘建至、蘇姵綺部分
    ，陳威勳遭查獲部分則係販賣甲基安非他命予余承原、江俊
    賢部分，核與被告所述本案毒品來源無涉而欠缺直接因果關
    係，故本案確未因被告供述而查獲其他正、共犯，被告本案
    犯行均無毒品危害防制條例第17條第1項規定適用。
　⒊刑法第59條適用：
　⑴按修正前毒品危害防制條例第4條第2項之販賣第二級毒品罪 
    法定本刑為「無期徒刑或7年以上有期徒刑，得併科新臺幣1
    000萬元以下罰金」；然同為販賣第二級毒品之人，其原因
    動機不一，犯罪情節未必盡同，或有大盤毒梟者，亦有中、
    小盤之分，甚或僅止於吸毒者友儕間為求互通有無之有償交
    易者亦有之，其販賣行為所造成危害社會之程度自屬有異，
    法律科處此類犯罪，所設之法定最低本刑卻同為上述刑度，
    不可謂不重。於此情形，倘依其情狀處以有期徒刑，即足以
    懲儆，並可達防衛社會之目的者，自非不可依客觀之犯行與
    主觀之惡性二者加以考量其情狀，是否有可憫恕之處，適用
    刑法第59條之規定酌量減輕其刑，使個案裁判之量刑，能斟
    酌至當，符合比例原則。
　⑵查被告如附表一編號1至5所示販賣甲基安非他命予證人謝洋
    銘5次犯行，販賣金額僅1,000元至2,500元不等，毒品重量
    則為1公克、0.5公克，是其上開販賣甲基安非他命之重量、
    所獲利益甚微，危害程度亦非甚廣，與大量散播毒品之大盤
    、中盤毒販相較，其間顯然有別，衡以被告此部分所涉情節
    ，倘依法定刑度科處，實屬情輕法重，在客觀上非無足以引
    起一般之同情，爰依刑法第59條規定就其上開犯行，均減輕
    其刑。　
　⒋從而，被告所犯如附表一編號1至5所示販賣第二級毒品犯行
    ，應依刑法第59條規定減輕其刑。而被告所犯如附表一編號
    1至4所示犯行有上開加重及減輕事由，應依刑法第71條第1
    項規定，先加後減之。
　㈣量刑：
　⒈爰以行為人之責任為基礎，審酌被告明知甲基安非他命對於
    人體健康之戕害甚深，仍漠視毒品危害性及法令禁制而販賣
    第二級毒品甲基安非他命，實屬不該，暨斟酌被告所販賣甲
    基安非他命之數量、獲利情形；及其自始否認犯行之犯後態
    度、犯罪動機、目的、手段，兼衡被告自陳國中畢業之智識
    程度，離婚，育有1女由前妻照顧，現從事粗工工作，月收
    入約3萬元，需扶養母親之家庭經濟狀況（見訴字卷㈡第208
    頁），暨檢察官、被告、辯護人就科刑範圍之意見（見訴字
    卷㈡第208頁）等一切情狀，分別量處如主文所示之刑。
　⒉另按宣告多數有期徒刑者，於各刑中之最長期以上，各刑合
    併之刑期以下，定其刑期，但不得逾30年，刑法第51條第5
    款定有明文，係採限制加重原則，而非以累加方式定應執行
    刑。茲審酌被告本案所為均為販賣第二級毒品罪，販賣毒品
    對象僅謝洋銘1人，販賣次數達5次，又其各次犯行之間隔非
    長，犯罪手法相似，如以實質累加之方式定應執行刑，則處
    罰之刑度顯將超過其行為之不法內涵，而違反罪責原則，爰
    考量法律之外部性及內部性界限、刑罰經濟及恤刑之目的、
    刑罰邊際效應隨刑期而遞減及行為人所生痛苦隨刑期而遞增
    、行為人復歸社會之可能性、各罪間之關係、時空之密接程
    度等情狀，就被告本案5次犯行定應執行有期徒刑4年。
　㈤沒收：　
　⒈查被告於警詢及偵查中自承：0000000000號及搭配之三星牌
    手機係其109年2、3月間起至109年6月間所使用，該門號所
    綁定之LINE帳號暱稱「gg」係其所使用，該手機已遺失等語
    （見18608號卷第24頁、第127頁），並有載有綁定門號為「
    0000000000」、手機廠牌為三星牌之暱稱「gg」通訊軟體LI
    NE對話紀錄翻拍照片可證（見他4361卷第127頁），堪信門
    號0000000000號SIM卡1張及搭配之三星牌手機1支確係被告
    供犯如附表一編號1至4所示販賣第二級毒品犯行所用之物。
    次查被告於偵查中陳稱：109年6月20日其攜帶至新北市○○區
    ○○路○○○○○○○○○○○號為0000000000，手機、門號均係「阿福
    」給其的等語（見偵18608卷第129頁），且被告109年6月20
    日係以自己之手機與他人聯繫取得甲基安非他命後再轉賣證
    人謝洋銘，業據證人謝洋銘證述如前，足見門號0000000000
    號SIM卡1張及搭配使用之不詳廠牌手機1支係供被告犯如附
    表一編號5所示販賣第二級毒品犯行所用之物。從而，門號0
    000000000號SIM卡1張及所搭配之三星牌手機1支、門號0000
    000000號SIM卡1張及所搭配使用之不詳廠牌手機1支分別係
    被告供犯如附表一編號1至5所示販賣第二級毒品犯行所用之
    物，雖未扣案，仍應不問屬於被告與否，依毒品危害防制條
    例第19條第1項規定分別於被告如附表一之罪名項下，分別
    宣告沒收，並依刑法第38條第4項規定，於全部或一部不能
    沒收或不宜執行沒收時，追徵其價額。
　⒉被告如附表一編號1至5所示販賣第二級毒品甲基安非他命予
    謝洋銘之所得分別為2,000元、1,500元、1,000元、2,000元
    、2,500元，應依刑法第38條之1第1項前段及第3項規定，分
    別於被告如附表一之罪名項下，分別宣告沒收，併諭知於全
    部或一部不能沒收或不宜執行沒收時，追徵其價額。
　⒊扣案如附表二編號1至3所示之物係被告供己施用甲基安非他
    命所用之物，業經被告於警詢中陳述明確（見偵18608號卷
    第22頁），本院審酌被告係109年3月6日起至109年6月20日
    止販賣第二級毒品，距109年10月26日搜索時已逾4月，卷內
    復查無其他證據足認上開物品與本案犯行有關，自不得於本
    件宣告沒收，而應由檢察官另為適法之處理。至於如附表二
    編號4所示之物係被告於109年9月間始取得乙節，業經被告
    於偵查中陳述明確（見偵18608號卷第127頁），核與證人謝
    洋銘之證述：被告使用門號是0000000000、0000000000號等
    語（見他3924號卷㈠第159頁，他3924號卷㈡第12頁），堪信
    如附表二編號4所示之物亦非供本案犯罪所用，爰不予宣告
    沒收，併此敘明。
據上論斷，應依刑事訴訟法第299條第1項前段規定，判決如主文
。
本案經檢察官陳貞卉提起公訴，檢察官張尹敏、郭季青、林在培
到庭執行職務。
中　　華　　民　　國　　111 　年　　3 　　月　　10　　日
            刑事第一庭　審判長法  官  邰婉玲
　　                          法  官  吳佩真
　　                          法  官  鍾  晴
以上正本證明與原本無異。
如不服本判決應於收受送達後20日內向本院提出上訴書狀，並應
敘述具體理由。其未敘述上訴理由者，應於上訴期間屆滿後20日
內向本院補提理由書（均須按他造當事人之人數附繕本）「切勿
逕送上級法院」。
因疫情而遲誤不變期間，得向法院聲請回復原狀。
                             書記官  李欣頻　　　　　
中　　華　　民　　國　　111 　年　　3 　　月　　10　　日
附錄論罪科刑法條
修正前毒品危害防制條例第4條第2項
製造、運輸、販賣第二級毒品者，處無期徒刑或七年以上有期徒刑，得併科新臺幣一千萬元以下罰金。　　　　　　　　　　　　　　　　　　　　　　　　　　　　　　　　　　　　　　　附表一：
編號 交易時間 毒品種類 交易方式 主文   LINE對話紀錄 （謝洋銘簡稱「謝」，丁世隆簡稱「丁」，下同）  交易地點 交易價格（均新臺幣）    1 109年3月6日20時56分 1公克甲基安非他命（起訴書附表誤載為安非他命，應予更正，下同） 謝洋銘以LINE與丁世隆聯繫後，雙方相約於左列時間至左列地點，謝洋銘當場交付現金予丁世隆，丁世隆則交付左列數量之甲基安非他命予謝洋銘。 丁世隆犯販賣第二級毒品罪，累犯，處有期徒刑參年捌月，未扣案之犯罪所得新臺幣貳仟元、三星牌手機壹支（含門號○○○○○○○○○○號SIM卡壹張）均沒收，於全部或一部不能沒收或不宜執行沒收時，追徵其價額。 謝：「人呢」「（取消通       話）」「1」 丁：「（語音通話）」 謝：「ok嗎」「好」（語     音通話）」  新北市淡水區新興街書香大第社區樓下大廳 2,000元    2 109年3月15日13時17分至17時11分許 0.5公克甲基安非他命 謝洋銘以LINE與丁世隆聯繫後，雙方相約於左列時間至左列地點，謝洋銘當場交付左列現金予丁世隆，丁世隆則交付左列數量之甲基安非他命予謝洋銘。 丁世隆犯販賣第二級毒品罪，累犯，處有期徒刑參年捌月，未扣案之犯罪所得新臺幣壹仟伍佰元、三星牌手機壹支（含門號○○○○○○○○○○號SIM卡壹張）均沒收，於全部或一部不能沒收或不宜執行沒收時，追徵其價額。 謝：「（取消通話）」「      （語音通話）」          「半」「（取消通         話）」 丁：「未接來電」 謝：「（取消來電）」 丁：「（未接來電）」 謝：「（語音通話3通）」 謝：「現又怎」「（語音       通話）」「到底有沒      有，我在等10分鐘        我走了」 丁：「在等一下」 謝：「好」「是還要多      久」 丁：「（未接來電）」     「（語音通話」  新北市淡水區新興街書香大第社區外 1,500元    3 109年3月17日2時至3時33分許 數量不詳甲基安非他命 謝洋銘109年3月17日2時許以LINE與丁世隆聯繫後，雙方約定以1000元購買甲基安非他命，謝洋銘即駕駛車牌號碼000-0000號大貨車至新北市淡水區新興街書香大第社區，並於3時30分許於左列地點，交付左列現金予丁世隆，丁世隆則交付左列數量之甲基安非他命予謝洋銘。 丁世隆犯販賣第二級毒品罪，累犯，處有期徒刑參年捌月，未扣案之犯罪所得新臺幣壹仟元、三星牌手機壹支（含門號○○○○○○○○○○號SIM卡壹張）均沒收，於全部或一部不能沒收或不宜執行沒收時，追徵其價額。 謝：「人呢」「回」          「（語音通話）」        「拿1000」「（語音      通話）」 丁：「（語音通話）」 謝：「（語音通話）2通」 謝：「行不行1000」 謝：「（語音通話）」   新北市淡水區新興街書香大第社區1樓樓梯間 1,000元    4 109年5月23日22時許  數量不詳甲基安非他命 謝洋銘於左列時間至新北市淡水區新興街書香大第社區內，由丁世隆為謝洋銘按好電梯，謝洋銘即坐電梯至4樓，而於左列地點當場交付左列現金予丁世隆，丁世隆則交付左列數量之甲基安非他命予謝洋銘。 丁世隆犯販賣第二級毒品罪，累犯，處有期徒刑參年捌月，未扣案之犯罪所得新臺幣貳仟元、三星牌手機壹支（含門號○○○○○○○○○○號SIM卡壹張）均沒收，於全部或一部不能沒收或不宜執行沒收時，追徵其價額。 無    新北市淡水區新興街書香大第社區4樓住處門外 2,000元    5 109年6月20日7時30分許 數量不詳甲基安非他命 謝洋銘以LINE與丁世隆聯絡後，雙方相約於左列時間至左列地點，謝洋銘當場交付左列現金予丁世隆，丁世隆則交付左列數量之甲基安非他命予謝洋銘。 丁世隆犯販賣第二級毒品罪，處有期徒刑參年捌月，未扣案之犯罪所得新臺幣貳仟伍佰元、不詳品牌手機壹支（含門號○○○○○○○○○○SIM卡壹張）均沒收，於全部或一部不能沒收或不宜執行沒收時，追徵其價額。 無   新北市淡水區沙崙路底輕軌捷運機廠 2,500元    

附表二：扣案物品
編號 品名 數量 備註 1 甲基安非他命（含包裝袋） 壹袋 在新北市○○區○○街00號4 樓搜索扣得。交通部民用航空局航空醫務中心109 年11月5日航藥鑑字第0000000號毒品鑑定書記載檢驗結果：白色透明結晶1 袋。實稱毛重0.2370公克（含1袋），淨重0.0600公克，取樣0.0002公克，餘重0.0598公克，檢出Methamphetamine成分。 2 吸食器具 壹組 在新北市○○區○○街00號4 樓搜索扣得。前揭鑑定書記載，檢驗結果檢出Methamphetamine成分。 3 殘渣袋 貳袋 在新北市○○區○○街00號4 樓搜索扣得。前揭鑑定書記載，1袋檢驗結果檢出Methamphetamine成分。 4 行動電話 壹支 在新北市○○區○○街00號4 樓搜索扣得門號：0000000000，IMEI：000000000000000、000000000000000